臺灣臺南地方法院刑事判決　　　　　　　　　　　　九十一年度交易字第一五七號
　　公　訴　人　臺灣台南地方法院檢察署檢察官
　　被　　　告　甲○○
右列被告因公共危險等案件，經檢察官提起公訴（九十一年度偵字第二六九九號），
本院判決如左：
    主  文
甲○○服用酒類，不能安全駕駛動力交通工具而駕駛，處有期徒刑肆月，如易科罰金
，以佰元折算壹日；又因過失傷害人，處有期徒刑伍月，如易科罰金，以佰元折
算壹日。應執行有期徒刑柒月，如易科罰金，以佰元折算壹日。
    事  實
一、甲○○於民國九十一年一月十三日下午六時許，在台南縣龍崎鄉大坪村四九號自
    宅飲用米酒後，本應注意飲酒後其吐氣所含酒精濃度超過每公升０‧二五毫克以
    上者，不得駕駛車輛，按其情節又非不能注意，其能注意竟疏未注意，於上處飲
    酒後，吐氣所含酒精濃度已高達每公升０‧四０毫克，已酒醉不能安全駕駛動力
    交通工具，詎甲○○仍不顧大眾行車之公共安全，於同日下午七時許，酒後駕駛
    車號ＴＷ─７８２８號自用小貨車，沿台南縣關廟鄉○○路○段由南往北方向行
    駛，在行經南雄路一段與東興路之設有閃光黃燈號誌交岔路口時，本應注意行車
    速度，依標誌或標線之規定且汽車行駛時，駕駛人應注意車前狀況，並隨時採取
    必要之安全措施，而汽車在雙向二車道行駛時，均應在遵行車道內行駛，且汽車
    行駛至交岔路口，其行進、轉彎，應遵守燈光號誌之指示及閃光黃燈表示警告，
    車輛應減速接近，注意安全，小心通過，而依當時情形，客觀上又無不能注意之
    情事，其能注意竟因不勝酒力而疏未注意該處為限速四十公里之交岔路口，可能
    會有車輛進出岔路之車前狀況及其行向號誌閃光黃燈之警告，未減速慢行反以時
    速四十至五十公里之高速超速急馳，並違規跨越道路中心線行駛，適乙○○騎駛
    車號ＮＬＺ─５６７號重型機車沿南雄路一段自對向行駛至該交岔路口，並停等
    來車準備左轉時，甲○○見狀煞避不及，致其小貨車車頭撞上乙○○之機車車頭
    ，造成乙○○受有頭皮撕脫傷併皮膚壞死、顏面及下唇撕裂傷、左腰及左臀部及
    左下肢多處挫傷併皮膚擦傷、頭部外傷併顱內蜘蛛膜下出血之傷害而送醫救治。
    車禍事故發生後，台南縣警察局歸仁分局關廟分駐所員警據報到場並至醫院處理
    ，在警員尚不知何人為肇事車輛之駕駛人前，甲○○在醫院主動表示其為駕駛人
    並自首犯行，接受裁判。而甲○○經警當場測試其吐氣所含酒精濃度亦高達前開
    數值，而查知上情。
二、案經乙○○訴由台南縣警察局歸仁分局報請臺灣台南地方法院檢察署檢察官偵查
    起訴。
    理  由
一、訊據被告甲○○對於右開時、地酒後駕車跨越道路中心線行駛，並發生碰撞車禍
    致告訴人乙○○受傷之事實均坦承不諱，核與告訴人乙○○於警、偵訊及本院審
    理時到庭指訴之情節相符，並有台南縣警察局道路交通事故調查報告表、吐氣所
    含酒精濃度測試結果單、台南縣警察局舉發違反道路交通管理事件通知單影本、
    刑法第一百八十五條之三案件測試觀察紀錄表、國立成功大學醫學院附設醫院診
    斷證明書各一紙、交通事故現場照片六幀在卷可資佐證。又被告不僅自承駕駛前
    有飲用米酒，且被告當日下午八時三十八分許，為警測試其吐氣所含酒精濃度為
    每公升０‧四０毫克，亦有前開吐氣所含酒精濃度測試結果單一紙可稽。按行車
    速度，依標誌或標線之規定；汽車行駛時，駕駛人應注意車前狀況，並隨時採取
    必要之安全措施；汽車在雙向二車道行駛時，均應在遵行車道內行駛；汽車行駛
    至交岔路口，其行進、轉彎，應遵守燈光號誌之指示；汽車駕駛人飲用酒類後其
    吐氣所含酒精濃度超過每公升０‧二五毫克以上者，不得駕車，道路交通安全規
    則第九十三條第一項、第九十四條第三項、第九十七條第一款、第一百零二條第
    一項第一款、第一百十四條第二款分別定有明文。次按交岔路口未達設置行車管
    制號誌之標準，得於幹道設置閃光黃燈；閃光黃燈表示警告，車輛應減速接近，
    注意安全，小心通過，道路交通標誌標線號誌設置規則第二百二十九條第四項第
    二款、第二百十一條第一項第一款亦分別規定甚明。查被告有經正常程序考領駕
    照，為有駕駛經驗之人，對於上開交通安全規則自知之甚稔，為其應注意之事項
    ，而肇事當時係夜間有照明、天候晴朗、標線清晰、有快慢車道劃分、路面乾燥
    無缺陷、無障礙物、視距良好、閃光號誌交岔路口、限速四十公里，有前開調查
    報告表及查證報告書存卷可考，足見依當時狀況被告客觀上並無不能注意之情狀
    ，而被告甲○○於肇事後經警測試其吐氣所含酒精濃度高達每公升０‧四０毫克
    ，是其飲酒後應注意且能注意不得駕車而仍駕車，復未注意該處為限速四十公里
    之交岔路口，可能會有車輛進出岔路之車前狀況及其行向號誌閃光黃燈之警告，
    未減速慢行反以時速四十至五十公里之高速超速急馳，並違規跨越道路中心線行
    駛，適告訴人乙○○自對向駕駛上開機車行駛至該交岔路口，並已停等來車準備
    左轉而遭被告之自小貨車撞及受傷，因而肇事，被告自有違前開規定之注意義務
    ，其顯有過失。又被告之過失行為與告訴人所受上開傷害之間，顯有相當因果關
    係，亦無疑義。而被告於案發當日經警測試其吐氣所含酒精濃度為每公升０‧四
    ０毫克，已高出法律容許之每公升０．二五毫克甚多，再參酌被告當日係開車違
    規跨越道路中心線超速行駛，且未能注意其行向號誌閃光黃燈之警告，未減速慢
    行而有本件車禍事故等情以觀，顯見被告當時已因不勝酒力而影響其行車注意力
    及操控力，致無法注意其行向號誌警示及前有來車停等之車前狀況始發生本件碰
    撞車禍，其已不能安全駕駛動力交通工具，應可認定。是本件事證已臻明確，被
    告犯行堪以認定。
二、核被告甲○○所為，係犯刑法第一百八十五條之三之酒後不能安全駕駛動力交通
    工具而駕駛罪及同法第二百八十四條第一項前段之過失傷害罪。其所犯上開二罪
    間，犯意各別，行為互殊，應予分論併罰。又被告係酒醉駕車因而致人受傷，前
    開過失傷害罪部分，應依道路交通管理處罰條例第八十六條第一項規定加重其刑
    。另其肇事後未被有偵查權之公務員或機關發覺其為犯嫌前，在醫院現場向到場
    處理之警員自承犯行，進而接受裁判，此業據被告供明在卷可按，並經證人即本
    件車禍處理員警丙○○到庭陳證無訛，被告行為合乎自首之要件，應依刑法第六
    十二條前段減輕其刑，並依法先加後減之。爰審酌被告之品行、應負過失責任之
    程度、造成告訴人傷害之結果、肇事後尚未與告訴人達成民事上之和解，及被告
    於犯後之態度尚稱良好等一切情狀，分別量處如主文所示之刑，並諭知易科罰金
    之折算標準及定其應執行之刑，以資懲儆。
據上論斷，應依刑事訴訟法第二百九十九條第一項前段，道路交通管理處罰條例第八
十六條第一項，刑法第十一條前段、第一百八十五條之三、第二百八十四條第一項前
段、第六十二條前段、第四十一條第一項前段、第五十一條第五款，罰金罰鍰提高標
準條例第一條前段、第二條，判決如主文。
本案經檢察官蘇聰榮到庭執行職務。
中      華      民      國      九十一      年     七     月    十八    日
                                      臺灣臺南地方法院交通法庭
                                          法  官  張  瑛  宗
右正本證明與原本無異。
如不服本判決，應於判決送達後十日內，向本院提出上訴狀。
                  書記官  陳  志  德
中      華      民      國      九十一      年     七     月    十九    日
附錄本案論罪科刑法條：
中華民國刑法第一百八十五條之三
服用毒品、麻醉藥品、酒類或其他相類之物，不能安全駕駛動力交通工具而駕駛者，
處一年以下有期徒刑、拘役或三萬元以下罰金。
中華民國刑法第二百八十四條
 (過失傷害罪)
因過失傷害人者，處六月以下有期徒刑、拘役或五百元以下罰金，致重傷者，處一年
以下有期徒刑、拘役或五百元以下罰金。
從事業務之人，因業務上之過失傷害人者，處一年以下有期徒刑、拘役或一千元以下
罰金，致重傷者，處三年以下有期徒刑、拘役或二千元以下罰金。
